# 煤矿产能置换指标转让，如何做账务处理

提问人：WCPA2011 时间：2017-07-05 08:36:07

回答人：chenyiwei
具体的业务背景、交易条款、各方权利义务关系是什么？

提问人：WCPA2011 时间：2017-07-06 17:13:03
根据国家发改委、国家能源局、国家煤矿安全监察局发改能源〔 2016 〕 1602 号文件精神，产能置换指标可转让。也就是在转型升级产能退出期间，国家不允许新增产能，只能核减自己原有的矿井指标或者购买已经关闭退出矿井的产能指标。比如在 2016 年国家产能退出计划的关闭矿井，某矿井原有的核定生产能力为 30 万吨，按照 2016 〕 1602 号文件精神30%折算 9 万吨可用于转让需要新建或在建矿井生产能力指标。如果目前不在存在交易方，对于潜在可交换的产能置换指标，是否可作为无形资产还是其他权益资产？如果存在交易方，准备与其签订转让协议，应如何入账？

回答人：chenyiwei
受让方可按实际成本确认为资产。但转让方不能确认为资产（因为实际成本为零）。实际转让时按转让款确认为收益。